【裁判字號】    97,訴,245
【裁判日期】    970326
【裁判案由】    違反毒品危害防制條例
【裁判全文】
臺灣屏東地方法院刑事判決               97年度訴字第245號
公  訴  人  臺灣屏東地方法院檢察署檢察官
被      告  甲○○
                      現另案.
上列被告因違反毒品危害防制條例案件，經檢察官提起公訴（97
年度毒偵字第102 號、第133 號），被告於準備程序中就被訴事
實為有罪之陳述，本院合議庭裁定改依簡式審判程序審理，判決
如下：
    主  文
甲○○犯如附表編號一至四所示之罪，各處如附表編號一至四所
示之刑，應執行有期徒刑貳年捌月。扣案之海洛因壹包（淨重：
零點零陸捌公克）沒收銷燬之。
    事  實
一、甲○○前於民國88年間因施用毒品案件，經本院以88年度毒
    聲字第320 號裁定送觀察、勒戒後，認無繼續施用毒品傾向
    ，由臺灣屏東地方法院檢察署檢察官以88年度毒偵字第1108
    號為不起訴處分確定；復於89年間因施用毒品案件，經本院
    以89年度毒聲字第1185號裁定送觀察、勒戒後，認有繼續施
    用毒品傾向，再經本院以89年度毒聲字第1850號裁定送戒治
    處所施以強制戒治，嗣經本院以89年度毒聲字第2874號裁定
    停止戒治並付保護管束，於90年7 月12日強制戒治期滿執行
    完畢；另於91年間因施用毒品案件，經本院以91年度毒聲字
    第709 號裁定送戒治處所施以強制戒治，並於92年7 月17日
    強制戒治期滿執行完畢。又甲○○上開於89年、91年間違反
    毒品危害防制條例案件，經本院分別以89年度屏簡字第435
    號、91年度屏訴字第473 號判決各判處有期徒刑6 月、8 月
    確定，上開有期徒刑接續執行，於93年4 月30日縮刑期滿執
    行完畢。
二、詎其猶不知悔改，仍未戒除毒癮，於觀察、勒戒及強制戒治
    執行完畢釋放後，5 年內復分別基於施用第一級毒品海洛因
    、第二級毒品甲基安非他命之犯意，於96年12月2 日17時30
    分許、97年1 月4 日10時許，將海洛因加水稀釋後以注射針
    筒注射之方式，在其位於屏東市○○里○○路191 號住處，
    ，各施用第一級毒品海洛因1 次；於96年12月1 日某時、97
    年1 月3 日10時許，將甲基安非他命燒烤後產生煙氣以口鼻
    吸食之方式，在其上開住處，各施用第二級毒品甲基安非他
    命1 次。嗣於96年12月5 日10時30分許，因騎乘機車未戴安
    全帽，為警在屏東市○○○路○ 段附近攔停，並發現其手臂
    有注射針筒之痕跡，遂經其同意後採尿送驗呈嗎啡、甲基安
    非他命之陽性反應；後於97年1 月5 日9 時5 分許，因行跡
    可疑，為警在屏東縣萬丹鄉○○街附近之產業道路水溝旁查
    獲，並扣得第一級毒品海洛因1 包（驗前淨重：0.079 公克
    、驗後淨重：0.068 公克），且經其同意採尿送驗後呈嗎啡
    、甲基安非他命之陽性反應，始知上情。
三、案經屏東縣警察局屏東分局報請臺灣屏東地方法院檢察署檢
    察官偵查起訴。
    理  由
一、本件被告甲○○所犯係死刑、無期徒刑、最輕本刑為3 年以
    上有期徒刑以外之罪，其於本院準備程序中就被訴事實為有
    罪之陳述，經法官告知被告簡式審判程序之旨，並聽取公訴
    人、被告之意見後，由本院合議庭依刑事訴訟法第273 條之
    1 第1 項規定，裁定由受命法官獨任進行簡式審判程序，先
    予敘明。
二、上開事實，業據被告坦承不諱，且被告為警查獲時採尿送驗
    結果呈嗎啡（即海洛因水解後之反應）及甲基安非他命之陽
    性反應，有正修科技大學超微量研究科技中心96年12月20日
    R00-0000-000號、97年1 月23日R00-0000-000號檢驗報告各
    1 紙在卷可證。又扣案之白色粉末1 包（驗前淨重：0.079
    公克、驗後淨重：0.068 公克），經送高雄市立凱旋醫院鑑
    定結果呈海洛因之陽性反應，確係第一級毒品之情，有該院
    97 年1月28日高市凱醫驗字第6021號濫用藥物成品檢驗鑑定
    書1 紙在卷可考。上述鑑驗結果，均係檢驗機關本於專業知
    識及以精密儀器或科學檢驗方法所得之結論，自可憑信。此
    外，復有查獲照片10幀在卷可證，足見被告自白與事實相符
    ，堪以採信。又被告前於88年間因施用毒品案件，經本院以
    88年度毒聲字第32 0號裁定送觀察、勒戒後，認無繼續施用
    毒品傾向，由臺灣屏東地方法院檢察署檢察官以88年度毒偵
    字第1108號為不起訴處分確定；復於89年間因施用毒品案件
    ，經本院以89年度毒聲字第1185號裁定送觀察、勒戒後，認
    有繼續施用毒品傾向，再經本院以89年度毒聲字第1850號裁
    定送戒治處所施以強制戒治，嗣經本院以89年度毒聲字第28
    74號裁定停止戒治並付保護管束，於90年7 月12日強制戒治
    期滿執行完畢；另於91年間因施用毒品案件，經本院以91年
    度毒聲字第709 號裁定送戒治處所施以強制戒治，並於92年
    7 月17日強制戒治期滿執行完畢，此有臺灣屏東地方法院檢
    察署刑案資料查註紀錄表、全國施用毒品案件紀錄表及臺灣
    高等法院被告全國前案紀錄表各1 份在卷可參。從而，本件
    事證明確，被告犯行洵堪認定。
三、查海洛因及甲基安非他命分屬毒品危害防制條例第2 條第2
    項第1 款、第2 款所稱之第一級、第二級毒品，均不得持有
    、施用，被告竟持以施用，核其2 次施用海洛因之行為，均
    係犯同條例第10條第1 項之施用第一級毒品罪；2 次施用甲
    基安非他命之行為，均係犯同條第2 項之施用第二級毒品罪
    。其施用前持有海洛因及甲基安非他命之低度行為，應為施
    用之高度行為所吸收，均不另論罪。又被告前於89年、91年
    間違反毒品危害防制條例案件，經本院分別以89年度屏簡字
    第435 號、91年度屏訴字第473 號判決各判處有期徒刑6 月
    、8 月確定，上開有期徒刑接續執行，於93年4 月30日縮刑
    期滿執行完畢，此有臺灣屏東地方法院檢察署刑案資料查註
    紀錄表及臺灣高等法院被告全國前案紀錄表各1 份在卷可按
    ，其受徒刑之執行完畢，5 年以內故意再犯有期徒刑以上之
    上述4 罪，皆為累犯，依法均應加重其刑。其所犯上述4 罪
    ，犯意各別，行為互異，應予分別論罪，合併處罰。爰審酌
    被告素行非佳，經觀察、勒戒及強制戒治後，仍未能戒除毒
    癮，顯見其無戒毒悔改之意，惟念其施用毒品乃自戕行為，
    及犯罪後坦認犯行，態度尚稱良好等一切情狀，分別量處如
    主文所示之刑，並定其應執行之刑。又扣案之海洛因1 包（
    驗前淨重：0.079 公克、驗後淨重：0. 068公克，包裝因沾
    有海洛因成分，無法析離），為第一級毒品，應依毒品危害
    防制條例第18條第1 項前段規定，沒收銷燬之。至前開海洛
    因因鑑驗而耗損0.011 公克部分，顯已滅失，爰不另為沒收
    銷燬之諭知。
據上論斷，應依刑事訴訟法第273 條之1 第1 項、第299 條第1
項前段，毒品危害防制條例第10條第1 項、第2 項、第18條第1
項前段，刑法第11條、第47條第1 項、第51條第5 款，判決如主
文。
本案經檢察官許英輝到庭執行職務。
中    華    民    國    97    年    3     月    26    日
                  刑事第二庭  法  官   蘇碧珠
右正本證明與原本無異。
如不服本判決應於收受本判決送達後10日內向本院提出上訴書狀
，其未敘述上訴理由者，並得於提起上訴後10日內向本院補提理
由書狀（均須按他造當事人之人數附繕本）「切勿逕送上級法院
」
                              書記官   賀燕花
中    華    民    國    96    年    3     月    26    日
附錄本案論罪科刑法條全文
毒品危害防制條例第10條：
施用第一級毒品者，處6月以上5年以下有期徒刑。
施用第二級毒品者，處3年以下有期徒刑。
┌───┬───────┬──────────────┐
│編  號│ 犯 罪 事 實  │ 罪  名  及  所  宣  告  刑 │
├───┼───────┼──────────────┤
│ 一   │96年12月1 日某│甲○○施用第二級毒品，累犯，│
│      │時許，施用甲基│處有期徒刑陸月。            │
│      │安非他命之犯行│                            │
│      │              │                            │
├───┼───────┼──────────────┤
│ 二   │96年12月2 日17│甲○○施用第一級毒品，累犯，│
│      │時30分許，施用│處有期徒刑壹年。            │
│      │海洛因之犯行  │                            │
│      │              │                            │
├───┼───────┼──────────────┤
│ 三   │97年1 月3 日10│甲○○施用第二級毒品，累犯，│
│      │時許，施用甲基│處有期徒刑陸月。            │
│      │安非他命之犯行│                            │
│      │              │                            │
├───┼───────┼──────────────┤
│ 四   │97年1 月4 日10│甲○○施用第一級毒品，累犯，│
│      │時許，施用海洛│處有期徒刑壹年。扣案之海洛因│
│      │因之犯行      │壹包（驗後淨重：零點零點陸捌│
│      │              │公克）。                    │
└───┴───────┴──────────────┘


司法院資訊處製作；財團法人民間司法改革基金會備份。
